【裁判字號】    89,交上易,123
【裁判日期】    890726
【裁判案由】    過失致死
【裁判全文】
臺灣高等法院高雄分院刑事判決                  八十九年度交上易字第一二三號
      上  訴  人  台灣屏東地方法院檢察署檢察官
      被      告  乙○○
右上訴人因被告過失致死案件，不服臺灣屏東地方法院八十九年度交訴字第五二號中
華民國八十九年五月二日第一審判決（起訴案號：臺灣屏東地方法院檢察署八十九年
度偵字第七三九號），提起上訴，本院判決如左：
      主      文
上訴駁回。
      事      實
一、乙○○於民國八十八年十二月五日凌晨，駕駛車號ＷＮ—六○五七號自小客車，
    超載友人黃暉文、張榮崑、李雅惠、陳士翔及邱品樺等五人，沿屏東縣台一線由
    北向南方向行駛，於同日凌晨一時三十分許，途經台一線四五三甲里二百甲尺處
    南下車道時，本應注意行車速度依標誌之規定行駛，並應注意汽車行駛時，汽車
    駕駛人應注意車前狀況，隨時採取必要之安全措施，以避免發生碰撞之危險，而
    依當時情況，氣候晴朗，路況良好，視線無礙，又無不能注意之情節，竟疏於注
    意，猶貿然以時速八十甲里之速度超速行駛，致使該自小客車於閃避他車超車時
    失控擦撞安全島後，再撞及路邊護牆，致車內乘坐之邱品樺受有胸部挫傷、胸腔
    內出血等傷害，黃暉文、張榮崑、李雅惠、陳士翔等人亦分別受有傷害（傷害部
    分均未具告訴），邱品樺當場不治死亡。
二、案經臺灣屏東地方法院檢察署檢察官相驗後自動檢舉偵查起訴。
      理      由
一、訊據被告乙○○對於右揭車禍致被害人邱品樺死亡之事實坦承不諱，核與證人即
    同車友人黃暉文、張榮崑於警訊中證述之情節相符，並有道路交通事故調查報告
    表一份及現場照片數幀附於相驗卷可稽。而被害人邱品樺確係因本件車禍受傷不
    治死亡，亦經檢察官督同法醫相驗屬實，製有勘驗筆錄、相驗屍體證明書、驗斷
    書附卷可憑。
二、按行車速度，依標誌之規定；汽車行駛時，駕駛人應注意車前狀況，隨時採取必
    要之安全措施，道路交通安全規則第九十三條第一項、第九十四條第三項分別定
    有明文。本件被告駕車行經上揭肇事路段，自應注意依上述規定行車，以策安全
    ，且依當時狀況又無不能注意及此，竟疏未注意，超速超載行駛，以致失控擦撞
    分向島肇事，被告之行為自應認為有過失，且本件車禍經送台灣省高屏澎區車輛
    行車事故鑑定委員會鑑定結果，亦認定：「乙○○駕駛小客車超載超速行駛失控
    擦撞分向島為肇事原因。」亦同此認定，有該委員會八十九年一月十九日高屏澎
    鑑字第八九○一三○號函及鑑定意見書一份附於相驗卷第五十四頁至第五十六頁
    可參，益證被告之行為確有過失，而被害人之死亡與被告之過失行為復有相當之
    因果關係。本件罪證明確，被告過失致死犯行，堪以認定。
三、被告乙○○駕駛小客車超載超速行駛失控擦撞分向島，致被害人邱品樺死亡，核
    被告所為，係犯刑法第二百七十六條第一項之過失致人於死罪。
四、原審以被告罪證明確，因予適用刑法第二百七十六條第一項、第四十一條、罰金
    罰鍰提高標準條例第一條前段、第二條之規定，並審酌被告之品性、犯後態度良
    好、惟犯罪所生之損害已鉅，且未與被害人達成民事和解等一切情狀，量處有期
    徒刑六月，並諭知如易科罰金以三百元折算一日之標準，認事用法核無違誤，所
    處之刑亦屬適當，檢察官上訴意旨，以被告迄今未與被害人家屬和解，原審量刑
    過輕為由，指摘原判決不當云云。惟查被告與被害人係朋友關係，被告搭載被害
    人發生車禍，被告亦因此身受重傷，受有腹部挫傷內出血休克、脾臟破裂及腦震
    盪等傷害，此有驗傷診斷書一份附於相驗卷第二十九頁可考，且被告為單親家庭
    ，父親前因車禍被不詳人士撞死，被告僅為二十歲，經濟狀況不佳，無法賠償被
    害人家屬，並非無賠償之誠意，原審量處被告有期徒刑六月，尚屬適中，並無偏
    輕情事，檢察官上訴，為無理由，應予駁回。
據上論斷，應依刑事訴訟法第三百六十八條，判決如主文。
本案經檢察官林炳雄到庭執行職務。
中    華    民    國     八十九     年       七       月     二十六   日
                              臺灣高等法院高雄分院刑事第七庭
                                  審判長法官  王光照
                                        法官  黃仁松
                                        法官  黃壽燕
右正本證明與原本無異。
不得上訴。
                                      書記官  蘇恒仁
中    華    民    國     八十九     年       七       月    二十七    日
附錄本判決論罪科刑法條：
中華民國刑法第二百七十六條第一項：
  因過失致人於死者，處二年以下有期徒刑、拘役或二千元以下罰金。
                  Ｊ


司法院資訊處製作；財團法人民間司法改革基金會備份。
